# 使用衍生金融工具锁定利率或对冲了外汇风险部分在附注中的敏感性分析中是否要剔除

提问人：404564365 时间：2020-08-18 12:12:00
尊敬的陈老师~
A集团本年度有使用衍生金融工具（利率掉期和远期合约）对冲因汇率和利率变动产生损失的风险，项目组在审计报告中披露市场风险时，
1 、因使用远期合约锁定了远期利率部分对利率敏感性分析的影响是否要剔除？
2 、外币借款因使用利率掉期（以浮动利率换固定利率），对汇率敏感性分析和利率敏感性分析的影响 是否要剔除？

回答人：chenyiwei
此类衍生工具是作为独立核算的一项金融资产或负债，并未与对应的金融资产或金融负债“合成”处理。因此在考虑对应的金融资产、金融负债的敏感性测试时，不应剔除这类衍生工具的风险缓释影响。但可以在附注中另外披露企业所采用的风险对冲措施及其效果等。